【裁判字號】    95,易,467
【裁判日期】    951117
【裁判案由】    贓物
【裁判全文】
臺灣雲林地方法院刑事判決               95年度易字第467號
公  訴  人  臺灣雲林地方法院檢察署檢察官
被      告  甲○○
                      號
            丁○○
上列被告因贓物案件，經檢察官提起公訴（95年度偵字第4644號
），於本院準備程序進行中，被告就被訴事實為有罪之陳述，經
合議庭裁定由受命法官獨任進行簡式審判程序，本院判決如下：
    主  文
甲○○故買贓物，處拘役伍拾日，如易科罰金，以銀元參佰元折
算壹日。
丁○○故買贓物，處拘役肆拾日，如易科罰金，以銀元參佰元折
算壹日。
    事  實  及  理  由
一、犯罪事實：
  (一)甲○○於民國（下同）94年10月上旬某日，在雲林縣斗六市
    後火車站附近，明知車牌號碼OGL-251 號重型機車係來路不
    明之贓物（該車為丙○○所有，由乙○○使用，於94年8 月
    30日至同年10月上旬間某日，在斗六市○○路與西平路旁，
    為他人所竊），竟基於故買贓物之犯意，以新臺幣（下同）
    500 元之代價，向不詳姓名之成年男子購買該機車，欲加修
    理後，供己使用，並暫置於斗六市○○○○路旁之空地。約
    隔1 至2 日後，甲○○通知設在古坑鄉○○村○○路139 號
    之1 「英發機車行」負責人丁○○駕駛貨車至上揭地點，將
    該機車運至「英發機車行」修理，惟經丁○○檢視後，認無
    修復實益，然其明知該機車為來路不明之贓物，竟亦基於故
    買贓物之犯意，在「英發機車行」內，以200 元之價格，向
    甲○○購買該機車，供為更換他車零件之用，而甲○○則將
    該機車之號牌取下，另懸掛於其乾姐羅玉女所使用已註銷號
    牌之引擎號碼SD25AC-113836 號重型機車上，便於騎乘。嗣
    於95年8 月19日下午3 時50分許，甲○○騎乘懸掛OGL-251
    號牌之該重型機車行經嘉義縣竹崎鄉中和村台169 線16.9公
    里處，為警查獲，並經警於同日晚間9 時30分許，在丁○○
    經營之機車行內，扣得前揭贓車。
  (二)案經嘉義縣警察局竹崎分局報告臺灣嘉義地方法院檢察署陳
    請臺灣高等法院臺南分院檢察署檢察長令轉臺灣雲林地方法
    院檢察署檢察官偵查起訴。
二、證據名稱：
  (一)被告甲○○、丁○○於本院審判中之自白供述。
  (二)被害人丙○○、乙○○於警詢筆錄之指述。
  (三)證人羅玉女於警詢筆錄中之證述。
  (四)贓物認領保管單1 張。
  (五)引擎號碼查詢機車車籍1 張、營利事業登記基本資料查詢1
    張。
  (六)車號查詢重型機車車籍1 張、車籍資料作業詳細畫面1 張。
  (七)車輛失竊電腦輸入單1 張。
  (八)照片6 張。
三、論罪科刑之理由：
  (一)按行為後法律有變更者，適用行為時之法律。但行為後之法
    律有利於行為人者，適用最有利於行為人之法律，刑法第2
    條第1 項定有明文。又比較新舊法時，應就罪刑有關之共犯
    、未遂犯、想像競合犯、牽連犯、連續犯、結合犯、以及累
    犯加重、自首減輕暨其他法定加減原因（如身分加減）與加
    減例等一切情形，綜其全部罪刑之結果而為比較，最高法院
    95年度第8 次刑事庭會議決議可資參照。次按被告行為後之
    刑法部分條文業於94年2 月2 日，經總統以華總一義字第09
    400014901 號令修正公布，並自95年7 月1 日施行，茲就修
    正前後之新舊法比較適用，分敘如下：
    1.被告行為時之刑法第33條第5 款規定：「罰金：1 元以上
      」，經修正為：「罰金：新臺幣1,000 元以上，以百元計
      算之」。另刑法施行法於95年6 月14日，經總統以華總一
      義字第09500085181 號令增訂公布第1 條之1 規定：「（
      第1 項）中華民國94年1 月7 日刑法修正施行後，刑法分
      則編所定罰金之貨幣單位為新臺幣。（第2 項）94年1 月
      7 日刑法修正時，刑法分則編未修正之條文定有罰金者，
      自94年1 月7 日刑法修正施行後，就其所定數額提高為30
      倍。但72年6 月26日至94年1 月7 日新增或修正之條文，
      就其所定數額提高為3 倍」。即自95年7 月1 日起，刑法
      分則編所定罰金之貨幣單位，由銀元改為新臺幣（依現行
      法規所定貨幣單位折算新臺幣條例第2 條之規定，銀元以
      新臺幣元之3 倍折算之）；並就刑法分則編於72年6 月26
      日至94年1 月7 日新增或修正之條文，其罰金之數額提高
      為3 倍，另於前未修正者，則提高為30倍。而刑法第349
      條第2 項之罪定有罰金刑之處罰，且未於72年6 月26日至
      94 年1月7 日間修正，是就修正後之規定與被告行為時之
      罰金罰鍰提高標準條例第1 條前段及行政院、司法院據以
      發布提高刑法有關罰金條文之罰金倍數10倍，並自72年8
      月1 日施行之規定相較，其罰金刑之最高度固未變更，但
      最低度已由銀元10元即新臺幣30元，修正為新臺幣1,000
      元，有關科刑規範事項已有變更，經比較新舊法，修正前
      之刑法第33條、罰金罰鍰提高標準條例第1 條前段規定，
      並無不利於被告。
    2.被告於行為時之刑法第41條第1 項前段規定：「犯最重本
      刑為5 年以下有期徒刑以下之刑之罪，而受6 個月以下有
      期徒刑或拘役之宣告，因身體、教育、職業、家庭之關係
      或其他正當事由，執行顯有困難者，得以1 元以上3 元以
      下折算1 日，易科罰金」。而被告於行為時之易科罰金折
      算標準，依修正前之罰金罰鍰提高標準條例第2 條前段規
      定（95年5 月17日總統華總一義字第09500069791 號令修
      正公布刪除，並自95年7 月1 日施行），係就其原定數額
      提高為100 倍折算1 日，即最高應以銀元300 元折算1 日
      ，如換算為新臺幣後，應以新臺幣900 元折算1 日。嗣修
      正後之刑法第41條第1 項前段則規定：「犯最重本刑為5
      年以下有期徒刑以下之刑之罪，而受6 個月以下有期徒刑
      或拘役之宣告者，得以新臺幣1,000 元、2,000 元或
      3,000 元折算1 日，易科罰金」。經核修正後之規定並未
      有利於被告。
    3.經比較修正前後之上揭新舊法律，綜合一切罪刑之結果，
      被告行為後之法律，並未有利於行為人，故應依刑法第2
      條第1 項前段規定，適用修正前之舊法規定。
  (二)核被告甲○○、丁○○所為，均係犯刑法第349 條第2 項之
    故買贓物罪。爰審酌被告甲○○前有詐欺及竊盜等前科（未
    構成累犯），被告丁○○無前科紀錄，有臺灣高等法院被告
    前案紀錄表在卷可參，其等因貪圖小利，失慮觸法，犯後坦
    承不諱，頗有悔意，被害人均未表示追究；又被告甲○○國
    中肄業，以打零工為生，未婚而與父母同住；被告丁○○國
    中畢業，經營機車行為業，與父母、妻小同住等一切情狀，
    分別量處如主文所示之刑，並均諭知易科罰金之折算標準，
    以期自新。
四、適用之法律：
  (一)刑事訴訟法第273 條之1 第1 項、第299 條第1 項前段、第
    310 條之2 、第454 條第1 項。
  (二)刑法第349條第2項。
  (三)95年7 月1 日修正施行後之刑法第2 條第1 項前段；修正施
    行前之刑法第41條第1項前段。
  (四)罰金罰鍰提高標準條例第1條前段、第2條。
本案經檢察官朱健福到庭執行職務。
中    華    民    國    95    年    11    月    17    日
                  刑事第六庭  法  官  吳基華
以上正本證明與原本無異。
如不服本判決，應於判決送達後10日內，向本院提出上訴狀。（
須附繕本）
                              書記官  蕭應欽
中    華    民    國    95    年    11    月    17    日
附錄本案論罪科刑條文：
中華民國刑法第349條第2項
（普通贓物罪）
搬運、寄藏、故買贓物或為牙保者，處 5 年以下有期徒刑、拘役
或科或併科 1 千元以下罰金。


司法院資訊處製作；財團法人民間司法改革基金會備份。
